【裁判字號】    92,易緝,6
【裁判日期】    920122
【裁判案由】    竊盜
【裁判全文】
臺灣臺中地方法院刑事判決                九十二年度易緝第六號
    公  訴  人  臺灣臺中地方法院檢察署檢察官
    被      告  乙○○  男  三.
右列被告因竊盜案件，經檢察官聲請以簡易判決處刑（九十一年度偵字第九一二三號
），本院臺中簡易庭認為不宜以簡易判決處刑，改依通常程序審理，本院判決如左：
    主  文
乙○○共同竊盜，處有期徒刑肆月，如易科罰金，以佰元折算壹日。
    事  實
一、乙○○曾於民國（下同）八十九年間因竊盜（機車）案件，經臺灣南投地方法院
    判處拘役五十日確定，於八十九年七月十一日執行完畢，猶不知悔改，復與年籍
    住居所不詳之成年男子湯吉村，共同意圖為自己不法之所有，於九十一年五月三
    日下午五時十分許，一同坐車至台中縣霧峰鄉○○路五００號台中健康暨管理學
    院，並一同步行至該校機車停車場，見甲○○之母江賴淑緞所有而停放該處之牌
    照號碼ＪＱＴ─１７９號（引擎號碼ＳＴ２０ＢＸ─１１８３３９號）重型機車
    （價值約新台幣二萬元）鑰匙未取下，即乘無人看守之際而共同行竊，得手後由
    湯吉村騎乘該機車搭載乙○○至大門前約二十公尺處時，因遇該校警衛魏嘉寶據
    學生告知有二人在竊車而前往查看，湯吉村與乙○○即折返機車停車場並將所竊
    得之機車停於該處後，湯吉村即乘機逃逸，乙○○則當場為魏嘉寶及警衛呂全煌
    當場逮獲。
二、案經台中縣警察局霧峰分局報請臺灣臺中地方法院檢察署檢察官偵查後聲請以簡
    易判決處刑。
    理  由
一、訊據被告乙○○矢口否認右揭犯行，辯稱：伊與年籍住居所不詳之湯吉村於上開
    時間至台中健康暨管理學院校區閒逛，伊快走到大門時，湯吉村突然騎一輛機車
    過來載伊，之後迴轉到停車場，湯吉村將機車停好，人就跑了，伊並未共同竊取
    機車云云。經查，右揭事實，業據被害人甲○○到庭證述其上開機車遭竊之事實
    ，核與證人即台中健康暨管理學院警衛魏嘉寶與呂全煌二人於警詢時證述相符，
    且魏嘉寶係據該學院學生報稱有二人在該校停車場拿鑰匙撬機車鑰匙孔，始前往
    查看，而於距大門口約二十公尺處，遇乙○○被另一人搭載，該二人見到魏嘉寶
    即掉頭逃跑，魏嘉寶即以無線電通知呂全煌幫忙圍捕，之後被告及另一人將機車
    騎到停車場停放，騎機車之人跑掉，僅在機車旁逮到被告乙○○等情，亦經魏嘉
    寶於偵查中及本院審理時結證屬實，足證被告乙○○與湯吉村二人應有共同行竊
    機車之事實，被告辯稱機車係湯吉村所竊，與其無關，惟其既係與湯吉村共同「
    坐車」到該校，焉會由湯吉村獨自一人前往竊車並載其離開？且被告又為何未質
    疑湯吉村何以有該機車即立即乘坐該機車而欲離開該校？所辯顯係卸責之詞，無
    足採信。此外並有現場圖、車籍資料作業詳細畫面、贓物認領收據各一紙及現場
    照片四張附卷可資佐證，事證明確，被告犯行洵堪認定。
二、核被告所為，係犯刑法第三百二十條第一項之竊盜罪。被告與年籍住居所不詳之
    成年男子湯吉村二人間，有犯意聯絡及行為分擔，均為共同正犯。爰審酌被告於
    八十八年間即曾因竊盜機車被判處拘役五十日並已服刑完畢，此有臺灣南投地方
    法院八十八年度易字第六七０號判決書及臺灣高等法院被告全國前案紀錄表附卷
    可稽，竟仍不思以正常途徑謀利而再次犯案，及其犯罪所得財物之價值、犯後復
    未能坦承犯行、態度不佳等一切情狀，量處如主文所示之刑，並諭知易科罰金之
    折算標準，以資儆懲。
據上論斷，應依刑事訴訟法第四百五十二條、第二百九十九條第一項前段，刑法第二
十八條、第三百二十條第一項、第四十一條第一項前段，罰金罰鍰提高標準條例第一
條前段、第二條，判決如主文。
中      華      民      國      九十二      年    一    月    二十二    日
                                臺灣臺中地方法院刑事第一庭
                                    法  官  郭  瑞 祥
右正本證明與原本無異。
如不服本判決，應於判決送達後十日內向本院提出上訴狀，上訴於臺灣高等法院臺中
分院( 須附繕本 )。
                                          書記官
中    華    民    國      九十二      年       一      月     二十八    日
附錄論罪科刑法條
中華民國刑法第三百二十條
 (普通竊盜罪、竊佔罪)
意圖為自己或第三人不法之所有，而竊取他人之動產者，為竊盜罪，處五年以下有期
徒刑、拘役或五百元以下罰金。
意圖為自己或第三人不法之利益，而竊佔他人之不動產者，依前項之規定處斷。
前二項之未遂犯罰之。


司法院資訊處製作；財團法人民間司法改革基金會備份。
